【裁判字號】    97,易,603
【裁判日期】    970618
【裁判案由】    竊盜
【裁判全文】
臺灣高雄地方法院刑事判決               97年度易字第603號
公  訴  人  臺灣高雄地方法院檢察署檢察官
被      告  乙○○
                    （現羈押於台灣高雄看守所）
上列被告因竊盜案件，經檢察官提起公訴（97年度偵字第12051
號），經合議庭裁定依簡式審判程序獨任審理，本院判決如下：
    主  文
乙○○攜帶兇器竊盜，累犯，處有期徒刑拾月。扣案T 型破壞扳
手壹支沒收。
    事  實
一、乙○○前因施用毒品、竊盜案件，經本院分別以94年度訴字
    第669 號、94年度易字第225 號、94年度易字第1361號判處
    有期徒刑1 年、8 月、3 月在案，嗣因符合減刑條件，經裁
    定將上開有期徒刑各減為有期徒刑6 月、4 月、1 月15日，
    並定應執行有期徒刑10月確定。嗣又因竊盜案件，經臺灣高
    等法院高雄分院以95年度上易字第273 號判處有期徒刑1 年
    2 月在案，因符合減刑條件，經裁定將上開有期徒刑減為有
    期徒刑7 月確定，並與前揭案件接續執行，甫於民國97年1
    月14日縮刑期滿執行完畢。詎乙○○仍不知悔改，竟意圖為
    自己不法之所有，於97年4 月23日上午10時30分許在高雄市
    ○○○路與鎮中路口，持其所有客觀上足對人之生命、身體
    、安全構成威脅，可供兇器使用之金屬製之T 型破壞扳手1
    支，插入王香蘭所有、現由陳榮洲所使用之車牌號碼XPR-93
    3 號重機車（價值新台幣3 千元）之電門鎖孔，啟動該機車
    而加以竊取，得手後供己作代步工具。嗣為警於同日中午12
    時許在高雄縣鳳山市○○街95號前查獲，並扣得上揭機車1
    台、T 型破壞扳手1 支，因而查悉上情。
二、案經高雄縣政府警察局鳳山分局報告台灣高雄地方法院檢察
    署檢察官偵查後起訴。
    理  由
一、按本件被告乙○○所犯係死刑、無期徒刑、最輕本刑為3 年
    以上有期徒刑以外之罪，其於準備程序就前揭被訴事實為有
    罪之陳述，經知簡式審判程序之旨，並聽取其與公訴人之意
    見後，本院認無不得或不宜改依簡式審判程序進行之處，爰
    依刑事訴訟法第273 條之1 第1 項、第284 條之1 ，裁定本
    件進行簡式審判程序，合先敘明。
二、上揭事實，業據被告乙○○於審理中坦承不諱，核與證人即
    被害人陳榮洲於警詢中證述王香蘭所有，平日由其使用之上
    開機車遭人竊取之內容相符，並有贓物認領保管單1 紙、被
    告遭查獲時，所攝相片3 張在卷可稽，復有被告竊取上開機
    車所用T 型破壞扳手1 支扣案足參，足認被告上開自白核與
    事實相符，堪以採信，本件事證明確，被告上開犯行洵堪認
    定，應依法論科。
三、按刑法第321 條第1 項第3 款之攜帶兇器竊盜罪，係以行為
    人攜帶兇器竊盜為其加重條件，此所謂兇器，其種類並無限
    制，凡客觀上足對人之生命、身體、安全構成威脅，具有危
    險性之兇器均屬之，且祇須行竊時攜帶此種具有危險性之兇
    器為已足，並不以攜帶之初有行兇之意圖為必要（最高法院
    79年臺上字第5253號判例可資參照），本案被告持扣案T 型
    破壞扳手1 支竊取他人機車，該扳手係金屬製品，且前端已
    經磨銳等情，有相片1 紙在卷可參，另由該扳手可插入電門
    鎖孔，藉以啟動機車，足認若非質地堅硬之物，應無法輕易
    為之，若持該扳手用以攻擊人體，顯足以造成傷害，是認該
    扳手客觀上可對人之生命、身體構成威脅，具有危險性，應
    屬刑法第321 條第1 項第3 款所定兇器。是核被告前開所為
    ，係犯刑法第321 條第1 項第3 款之攜帶兇器竊盜罪。又被
    告犯有如事實欄所載前科，入監執行，於97年1 月14日縮刑
    期滿執行完畢之事實，有臺灣高等法院被告前案紀錄表、台
    灣高雄地方法院檢察署刑案資料查註紀錄表各1 紙在卷可稽
    ，其於上開徒刑執行完畢後5 年內，再故意犯本件最重本刑
    為有期徒刑以上之罪，為累犯，應依刑法第47條第1 項之規
    定加重其刑。爰審酌被告正值青壯之年，不思以正當方式取
    得財物，竟貪圖私慾，即持兇器竊取他人之物，侵害他人之
    財產安全，所為甚有不該，惟念犯後坦承犯行，態度尚稱良
    好，所竊財物價值非高等一切情狀，量處如主文所示之刑。
    扣案T 型破壞扳手1 支，係被告所有，且為其供前開竊盜犯
    罪所用之物等情，據其到庭陳述甚明，爰依刑法第38條第1
    項第2 款規定諭知沒收。
據上論斷，應依刑事訴訟法第273條之1第1項、第284條之1、第2
99條第1 項前段，刑法第321 條第1 項第3 款、第47條第1 項、
第38條第1 項第2 款規定，判決如主文。
本案經檢察官甲○○到庭執行職務。
中    華    民    國    97    年    6     月    18    日
                  刑事第十一庭  法  官  黃宗揚
以上正本證明與原本無異。
如不服本判決應於收受本判決後10日內向本院提出上訴書狀，並
應敘述具體理由，如未敘述上訴理由者，應於上訴期間屆滿後20
日內補提理由書狀於本院（均須按他造當事人之人數附繕本）「
切勿逕送上級法院」。
中    華    民    國    97    年    6     月    18    日
                                書記官  王壹理
附錄本件論罪科刑法條：
中華民國刑法第321條
（加重竊盜罪）
犯竊盜罪而有左列情形之一者，處六月以上、五年以下有期徒刑：
一、於夜間侵入住宅或有人居住之建築物、船艦或隱匿其內而犯
    之者。
二、毀越門扇、牆垣或其他安全設備而犯之者。
三、攜帶兇器而犯之者。
四、結夥三人以上而犯之者。
五、乘火災、水災或其他災害之際而犯之者。
六、在車站或埠頭而犯之者。
前項之未遂犯罰之。


司法院資訊處製作；財團法人民間司法改革基金會備份。
